

Franco Carchedi

Desarrollador Web

05 de Agosto de 1996

+54 11 2704-4541

franconcarchedi@gmail.com

Maria Silva 4551, Villa Ballester

Skills

- HTML y CSS
- Bootstrap
- · Responsive Design
- JavaScript
- React JS
- .NET Core C#
- MySQL SQLServer

Hobbies & Intereses

- Crossfit / Functional Training
- Gaming
- Música

Mis redes





Sobre mi

Soy Franco Carchedi y soy **Desarrollador Front End** con una gran pasión por el diseño y la construcción de aplicaciones y páginas web haciendo enfoque en la experiencia del usuario y en las funcionalidades. Soy una persona que aprovecha cada oportunidad para aprender, y por esto me encanta tomar nuevos desafíos.

Educación

2016 - 2022 Instituto Superior de Formación Docente y Técnica Nº 114 "José Gabriel Tupac Amaru II" Tecnico Superior en Análisis de Sistemas

Experiencia laboral



Ministerio de Educación de la Ciudad de Buenos Aires

Analista IT | Febrero 2019 - Actualidad

Mis principales tareas son: Definición e implementación de configuraciones para Tablets y Netbooks, creación de usuarios y asignación de licencias, administración de dispositivos utilizando Microsoft Endpoint Manager, gestión de proveedores, capacitaciones técnicas y funcionales para equipos internos.



AlgarTech

Analista IT | Marzo 2017 - Febrero 2019

Soporte N1 brindando servicio en las oficinas del cliente Renault Argentina, realizando tareas como: Gestión de incidentes a través de sistema de tickets, atención a los requerimientos de los usuarios en cuanto a instalación y mantenimiento de equipamiento informático, Alta/Baja y/o traslado de puestos de trabajo, y control de stock.